【裁判字號】    95,易,1465
【裁判日期】    950630
【裁判案由】    加重竊盜
【裁判全文】
臺灣臺中地方法院刑事判決              95年度易字第1465號
公  訴  人  臺灣臺中地方法院檢察署檢察官
被      告  乙○○
上列被告因竊盜案件，經檢察官提起公訴（九十五年度偵字第一
一三五七號），本院合議庭裁定進行簡式審判程序，判決如下：
    主    文
乙○○攜帶兇器竊盜，處有期徒刑捌月。
扣案之破壞剪、美工刀、拉刀各壹支、三分鋼鐵捌支，均沒收。
    犯罪事實
一、乙○○前因竊盜案件，經臺灣臺中地方法院檢察署檢察官於
    民國九十四年十二月二十二日以九十四年度速偵字第四六七
    六號為緩起訴處分，並於九十五年一月十六日確定，緩起訴
    期間為二年，於後述犯罪行為時尚在緩起訴期間內。詎仍不
    知警惕，因在外積欠債務亟待償還，竟意圖為自己不法之所
    有，於九十五年五月二十一日凌晨三時許，攜帶其所有客觀
    上足供作為兇器使用之破壞剪、美工刀、拉刀各一支、三分
    鋼鐵（即截短之鋼筋）八支，至臺中市○○區○○里○○路
    一０九號春安國小旁，先以上開三分鋼鐵插入「建南支編號
    八」電線桿上之圓洞內，以供其蹬踩爬上電線桿，再持破壞
    剪剪斷臺灣電力公司架設於電線桿上之電纜線共二十二點六
    公斤（六十平方線徑、七十五米長之電纜線共三條，二十二
    平方線徑、七十五米長之電纜線共二條，價值據臺灣電力公
    司事故搶修部人員甲○○稱約為新臺幣一萬六千五百三十八
    元）而竊取得手。嗣乙○○並將竊得之電纜線放置在其所駕
    駛之車牌號碼八九八一－ＪＴ號自用小客車內，載往臺中市
    南屯區○○○路○段九六八號「盛收資源回收場」，以總計
    新臺幣四千五百元之代價，售予不知情之該回收場老闆娘林
    碧連。嗣經員警調閱路口監視錄影資料，查知乙○○所駕駛
    之上開自用小客車形跡可疑，而於九十五年五月二十一日中
    午十二時四十分許，在臺中市西屯區○○○街二之二號二樓
    前，扣得乙○○所有供前揭犯罪使用之破壞剪、美工刀、拉
    刀各一支、三分鋼鐵八支，再依其供述前往上址「盛收資源
    回收場」，起出前揭遭竊之電纜線（已發還甲○○領回）。
二、案經臺中市警察局第四分局報請臺灣臺中地方法院檢察署檢
    察官偵查起訴。
    理    由
一、本件被告乙○○於準備程序中，先就上開犯罪事實為有罪之
    陳述，且所犯係死刑、無期徒刑、最輕本刑為三年以上有期
    徒刑以外之罪，經本院合議庭依刑事訴訟法第二百七十三條
    之一第一項之規定，裁定由法官一人獨任進行簡式審判程序
    ，先此敘明。
二、上開犯罪事實，業據被告乙○○於警詢及偵審中坦承不諱，
    核與證人甲○○於警詢中證述臺灣電力公司電纜線遭竊情節
    相符，並經證人林碧連於警詢中證述被告前來變賣電纜線之
    經過無訛，復有贓物認領保管單、收受物品、舊貨、五金廢
    料或廢棄物登記表各一份、照片二十張附卷可稽，及破壞剪
    、美工刀、拉刀各一支、三分鋼鐵（即截短之鋼筋）八支扣
    案為憑，堪認被告前揭自白應屬實情。另被告持以行竊之破
    壞剪、美工刀、拉刀、三分鋼鐵等物，均為金屬材質製成，
    或為質地堅硬鈍重，或為末端尖銳，持以揮舞均足以傷人生
    命、身體，客觀上自可供作兇器使用，殆無疑義。本案事證
    已臻明確，被告犯行至堪認定。
三、按刑法第三百二十一條第一項第三款之攜帶兇器竊盜罪，係
    以行為人攜帶兇器竊盜為其加重條件，此所謂兇器，其種類
    並無限制，凡客觀上足對人之生命、身體、安全構成威脅，
    具有危險性之兇器均屬之，且祇須行竊時攜帶此種具有危險
    性之兇器為已足，並不以攜帶之初有行兇之意圖為必要。核
    被告乙○○攜帶破壞剪、美工刀、拉刀、三分鋼鐵竊取他人
    所有之財物，所為係犯刑法第三百二十一條第一項第三款之
    攜帶兇器加重竊盜罪。爰審酌被告不思憑恃己力獲致生活所
    需，竟率爾侵犯他人財產法益，價值觀念非無偏差；且被告
    甫因竊盜案件經檢察官為緩起訴處分，有卷附臺灣臺中地方
    法院檢察署九十四年度速偵字第四六七六號緩起訴處分書一
    份在卷可憑，被告旋於緩起訴期間內再次行竊電纜線，足徵
    其欠缺悛悔改過之心，主觀違法意識殊值非難；尤其被告所
    竊取之臺灣電力公司電纜線雖經濟價值有限，但其關係能否
    維持正常電力供輸致影響國民生活及產業發展甚鉅，被告犯
    罪所生危害仍不能輕忽；又參以被告犯罪後已能坦承竊盜犯
    行、犯罪動機、手段、目的、具有高職肄業學歷之智識程度
    等一切情狀，量處如主文所示之刑，以示懲儆。扣案之破壞
    剪、美工刀、拉刀各一支、三分鋼鐵八支等物，均為被告所
    有供本案竊盜犯罪使用之物，業據被告於本院審理時供承甚
    詳，均應依刑法第三十八條第一項第二款之規定，宣告沒收
    。
據上論斷，應依刑事訴訟法第二百七十三條之一第一項、第二百
九十九條第一項前段，刑法第三百二十一條第一項第三款、第三
十八條第一項第二款，判決如主文。
本案經檢察官蔡雯娟到庭執行職務。
中    華    民    國    95    年    6     月    30    日
                  刑事第七庭    法  官  高文崇
上正本證明與原本無異。
如不服本判決，應於送達後十日內向本院提出上訴狀（須附繕
本），上訴於台灣高等法院台中分院。
                                書記官  林淑慧
中    華    民    國    95    年    6     月    30    日
附錄論罪科刑法條：
刑法第三百二十一條第一項第三款：
犯竊盜罪而有左列情形之一者，處六月以上五年以下有期徒刑：
三、攜帶兇器而犯之者。


司法院資訊處製作；財團法人民間司法改革基金會備份。
